

# Sergio Martínez Conejo

Software Developer

★ https://smartinezcon.github.io/CVWebsite/

### RESUMEN

Actualmente me encuentro trabajando como Software Engineer en Codename64, especializado en Visual Studio, aplicaciones .NET con SQLServer.

Debido al continuo cambio y evolución de todo el software que nos rodea, sigo aprendiendo y formándome en tecnologías vanguardistas.

### FORMACIÓN

2018 - 2020

#### TÉCNICO SUPERIOR EN DESARROLLO DE APLICACIONES MULTIPLATAFORMA

Colegio Santa María de los Apóstoles

Java, Python, C#, SQL, HTML5, XML, Unity, Visual Studio.

### **EXPERIENCIA PROFESIONAL**

2022 – Presente Madrid

### **SOFTWARE ENGINEER EN CODENAME64**

- Desarrollo de software para uso empresarial.
- Resolución de incidencias
- Gestión de datos con SQL Server

2021 – 2022 Madrid

# DESARROLLADOR DE SOFTWARE EN EL DEPARTAMENTO DE IT DE CACESA FORWARDING & LOGISTICS

- Desarrollo de software para uso empresarial.
- Resolución de incidencias.
- Gestión de datos con SQL Server.

2020 – 2021 Madrid

## DESARROLLADOR DE SOFTWARE EN ALTAMIRA

- Desarrollo de software para uso empresarial.
- Gestión de datos con SQL Server.

2018 - 2020

### **COORDINADOR Y RESPONSABLE FERIA MAS 2019**

- Coordinador y responsable de operaciones de FERIA MAS 2019, reportando al Director del evento, gestionando las necesidades de 150 Expositores y coordinando la asistencia de público al evento con 14 personas a mi cargo.
- Desarrollo comercial y tareas de captación de expositores en eventos internacionales de Francia (SALON DE LA PLONGE) y Alemania (BOOT DUSSELDORF) para su asistencia al evento More Aqua Show (FERIA MAS) en Madrid.

## IDIOMAS

English - Intermediate level



### APTITUDES

C#	• • • • •	Visual Studio	• • • • •
SQL	• • • • •	Visual Basic	• • • • •